【裁判字號】    95,訴緝,56
【裁判日期】    950407
【裁判案由】    毒品危害防制條例
【裁判全文】
臺灣高雄地方法院刑事判決              95年度訴緝字第56號
公  訴  人  臺灣高雄地方法院檢察署檢察官
被      告  甲○○
上列被告因違反毒品危害防制條例案件，經檢察官提起公訴（94
年度毒偵字第3149號），合議庭裁定由受命法官獨任依簡式審判
程序審理，本院判決如下：
    主  文
甲○○施用第一級毒品，處有期徒刑陸月，如易科罰金，以參佰
元折算壹日。扣案之海洛因壹包（驗後淨重零點壹伍公克、空包
裝重零點壹柒公克）沒收銷燬、注射針筒壹支沒收。
    事  實
一、甲○○前於民國91年間因施用毒品案件，經本院裁定觀察勒
    戒，認有繼續施用傾向，令入戒治處所施以強制戒治，於91
    年10月24日停止戒治交付保護管束，92年5 月6 日期滿執行
    完畢。又甲○○前於82年間因肅清煙毒條例案件，經法院判
    處有期徒刑3 年4 月確定，於89年1 月9 日縮刑期滿執行完
    畢（未構成累犯），詎其仍不知悔過，明知海洛因為毒品危
    害防制條例所列管之第一級毒品，非經許可不得持有、施用
    ，竟復基於施用第一級毒品海洛因之犯意，於上開強制戒治
    執行完畢釋放後之94年3 月19日18時25分許即為警採尿之時
    回溯24小時內某時，在高雄高雄市○○區○○路559 號12樓
    住處，以針筒注射之方式施用第一級毒品海洛因1 次，嗣於
    94年3 月19日17時15分許，在高雄市○○區○○路559 號前
    ，為警查獲，並扣得第一級毒品海洛因1 包（驗後淨重0.15
    公克，空包裝袋重0.17公克）及注射針筒1 支。
二、案經高雄市政府警察局鼓山分局移送臺灣高雄地方法院檢察
    署檢察官偵查起訴。
    理  由
一、按本件被告所犯係死刑、無期徒刑、最輕本刑為3年以上有
    期徒刑以外之罪，其於準備程序就前揭被訴事實為有罪之陳
    述，經受命法官告知簡式審判程序之旨，並聽取其與公訴人
    之意見後，本院認無不得或不宜改依簡式審判程序進行之情
    形，爰依刑事訴訟法第273條之1第1項、第284條之1，合議
    庭裁定由受命法官獨任進行簡式審判程序，合先敘明。
二、訊據被告對於上開犯罪事實於本院審理時均坦承不諱，且被
    告到案後同意接受採集之尿液（送驗代碼為：E082），經送
    請高雄市立凱旋醫院以氣相層析質譜儀分析方法檢驗結果，
    係呈第一級毒品海洛因代謝物嗎啡陽性反應，有該院濫用藥
    物尿液檢驗報告暨尿液代碼姓名對照登記表在卷可稽（偵卷
    第23、24頁）。而人體投與海洛因後，迅速水解轉變為嗎啡
    ，再循嗎啡之代謝途徑，排出體外，50% 以上於8 小時內，
    自尿中排出，90% 於24小時內，自尿中排出等情，業據行政
    院衛生署藥物食品檢驗局以（80）藥檢壹字第056954號函闡
    釋明確。又若以氣相層析質譜儀法作藥物及其代謝產物之定
    性及定量分析，幾乎不會有偽陽性反應產生，亦經臺北榮民
    總醫院83年4 月7 日以83北總內字第3059號函釋明確。此外
    ，扣案之第一級毒品海洛因1 包（驗後淨重0.15公克，空包
    裝袋重0.17公克），經送驗後確呈毒品陽性反應，亦有法務
    部調查局鑑定通知書1 紙附卷可憑（1543號審理卷頁42) ，
    是被告供稱其施用海洛因，乃與事實相符，其犯行堪予認定
    。
三、又被告前於91年間因施用毒品案件，經本院裁定觀察勒戒，
    認有繼續施用傾向，令入戒治處所施以強制戒治，於91 年
    10月24日停止戒治交付保護管束，92年5 月6 日期滿執行完
    畢，有臺灣高等法院被告前案紀錄表、在監在押全國紀錄表
    在卷可稽，被告於強制戒治執行完畢釋放後5 年內，再犯本
    件施用毒品犯行，依93年1 月9 日修正後毒品危害防制條例
    規定，應依法論科。
四、核被告所為，係犯毒品危害防制條例第10條第1 項施用第一
    級毒品罪。被告持有第一級毒品，復進而施用，其持有第一
    級毒品之低度行為，為施用第一級毒品之高度行為所吸收，
    不另論罪。爰審酌被告因施用毒品案件，屢經觀察勒戒、強
    制戒治後，仍未戒絕毒品，顯見其戒毒意志不堅，惟念其施
    用毒品乃自戕一己健康，尚未危害他人，且犯後坦承犯行、
    態度良好等一切情狀，量處如主文所示之刑，並諭知易科罰
    金之折算標準，以期自新。扣案第一級毒品海洛因1 包（驗
    後淨重0.15公克，空包裝袋重0.17公克，空包裝袋上仍殘留
    有些微毒品，客觀上無法析離，應視同毒品），應依同條例
    第18條第1 項前段宣告沒收銷燬；注射針筒1 支，經送驗後
    雖無毒品陽性反應，有高雄醫學大學附設中和紀念醫院檢驗
    報告1 紙在卷可稽（1543號審理卷頁18），然被告已於警詢
    時供稱係以新台幣10元購得用以注射海洛因（警卷頁3） ，
    爰依刑法第38條第1 項第2 款之規定宣告沒收。
據上論斷，應依刑事訴訟法第273 條之1 第1 項、第299 條第1
項前段，毒品危害防制條例第10條第1項、第18條第1項前段，刑
法第11條、第41條第1 項前段、第38條第1 項第2 款，罰金罰鍰
提高標準條例第2 條，判決如主文。
本案經檢察官乙○○到庭執行職務。
中     華     民     國    95    年    4    月   7    日
                    刑事第七庭  法  官  蔡川富
以上正本證明與原本無異。
如不服本判決，應於收受送達後10日內向本院提出上訴書狀。
中     華     民     國    95    年    4    月   7    日
                                書記官  邱秋珍
附錄本案論罪之法條：
毒品危害防制條例第10條
施用第一級毒品者，處6 月以上5 年以下有期徒刑。
施用第二級毒品者，處3年以下有期徒刑。


司法院資訊處製作；財團法人民間司法改革基金會備份。
